ACORDAO-COMPLETO-2428630

ACÓRDÃO 8118/2021 ATA 18/2021 - SEGUNDA CÂMARA

VISTOS, relatados e discutidos estes autos em que se examinam atos de admissão;
	ACORDAM os Ministros do Tribunal de Contas da União, reunidos em sessão da Segunda Câmara, diante das razões expostas pelo Relator, e com fundamento no art. 71, incisos III, da Constituição Federal de 1988, c/c os arts. 1º, inciso V, 39, inciso I, da Lei 8.443/1992, e ainda com o art. 260, §§ 1º e 5º, do Regimento Interno do TCU, em:
	9.1. considerar legais as admissões de Camila Biango da Silva Santos, Carla Alessandra Brito da Silva Pecanha, Carlos Alex de Brito e Carolina Akemi Kano Silva, concedendo o registro aos atos correspondentes;
	9.2. considerar prejudicado, por perda de objeto, o exame dos atos emitidos em favor de Daniele Vieira Cassol Arruda, Diego Alonso Sanhueza Sanhueza, Lucas Ribeiro Coutinho, Paulo Ricardo Braz de Sousa, Tais Hanae Kasai Brunswick e Thiago Custodio dos Santos;
	9.3. dar ciência deste acórdão à Universidade Federal do Rio de Janeiro.

Atos de Admissão.

Segunda Câmara

Universidade Federal do Rio de Janeiro.

3. Interessados/Responsáveis:
3.1. Interessados: Camila Biango da Silva Santos (XXX.283.587-XX); Carla Alessandra Brito da Silva Pecanha (XXX.532.797-XX); Carlos Alex de Brito (XXX.870.827-XX); Carolina Akemi Kano Silva (XXX.799.757-XX); Daniele Vieira Cassol Arruda (XXX.416.840-XX); Diego Alonso Sanhueza Sanhueza (XXX.714.717-XX); Lucas Ribeiro Coutinho (XXX.038.027-XX); Paulo Ricardo Braz de Sousa (XXX.862.457-XX); Tais Hanae Kasai Brunswick (XXX.783.898-XX); Thiago Custodio dos Santos (XXX.501.461-XX).

13.1. Ministros presentes: Raimundo Carreiro (na Presidência), Augusto Nardes e Bruno Dantas (Relator).
13.2. Ministro-Substituto convocado: Marcos Bemquerer Costa.
13.3. Ministro-Substituto presente: André Luís de Carvalho.

BRUNO DANTAS

Por registrar as principais ocorrências dos autos, adoto como relatório o parecer elaborado pelo Ministério Público junto ao TCU (peça 16) :
"Trata-se de processo consolidado com dez atos de admissões realizadas pela Universidade Federal do Rio de Janeiro.
2.	Após aplicação das críticas automáticas, a Secretaria de Fiscalização de Pessoal (Sefip) propôs a legalidade e registro dos atos (peças 13-14) .
3.	Todavia, ocorreu a rescisão dos contratos de trabalho relativos aos atos às peças 2 a 4 - consoante informação inserta nos próprios atos - e aos atos às peças 9 a 11, conforme se vê na consulta ao Siapenet à peça 15. Aplica-se, portanto, às referidas admissões, o disposto no § 5º do art. 260 do Regimento Interno do TCU, segundo o qual 'o Tribunal poderá considerar prejudicado, por perda de objeto, o exame dos atos de admissão e concessão cujos efeitos financeiros tenham se exaurido antes de sua apreciação'.
4.	Desse modo, este representante do Ministério Público de Contas da União opina por que o Tribunal considere prejudicados, por perda de objeto, os atos de admissão às peças 2 a 4 e 9 a 11, ao tempo em que anui à proposta da Sefip pela legalidade e registro dos demais atos."
	É o relatório.

não há

Procurador Rodrigo Medeiros de Lima.

ADMISSÃO. perda de objeto, ante o término do contrato de trabalho. legalidade dos demais atos. 1. O Tribunal pode considerar prejudicado, por perda de objeto, o exame de atos de admissão e concessão cujos efeitos financeiros tenham se exaurido antes de sua apreciação.

ATOS DE ADMISSÃO (ADS)

Secretaria de Fiscalização de Integridade de Atos e Pagamentos de Pessoal e de Benefícios Sociais (Sefip).

Cuida o processo de atos de admissão.
2.	A secretaria especializada sugere a legalidade e registro de todos os atos apreciados. O representante do Ministério Público junto ao TCU discorda dessa proposta em relação às admissões de Daniele Vieira Cassol Arruda, Diego Alonso Sanhueza Sanhueza, Lucas Ribeiro Coutinho, Paulo Ricardo Braz de Sousa, Tais Hanae Kasai Brunswick e Thiago Custodio dos Santos, por identificar que os contratos de trabalho desses interessados foram encerrados, razão pela qual postula por que o exame desses atos seja considerado prejudicado, por perda de objeto.
3.	Assiste razão ao MPTCU. Com efeito, as informações colacionadas aos autos atestam o término dos referidos contratos de trabalho, circunstância que atrai a disciplina do art. 260, § 5º, do Regimento Interno do TCU, segundo o qual o Tribunal pode considerar prejudicado, por perda de objeto, o exame de atos cujos efeitos financeiros tenham se exaurido antes de sua apreciação.
4.	Quantos aos demais atos, acompanho os pareceres no sentido de que devem ser considerados legais e registrados.
	Ante o exposto, voto por que o Tribunal adote a deliberação que ora submeto à apreciação deste Colegiado.
	TCU, Sala das Sessões Ministro Luciano Brandão Alves de Souza, em 1 de junho de 2021.
Ministro BRUNO DANTAS
Relator